臺灣基隆地方法院刑事判決　　　　　　　 96年度易字第624號
公　訴　人　臺灣基隆地方法院檢察署檢察官
被　　　告　乙○○
　　　　　　　　　　（現於臺灣基隆監獄基隆分監執行）
上列被告因違反毒品危害防制條例案件，經檢察官提起公訴（96
年度毒偵字第2327號），於本院準備程序進行中，被告先就被訴
事實為有罪之陳述，本院乃裁定依簡式審判程序進行審理，並判
決如下：
    主  文
乙○○施用第二級毒品，處有期徒刑肆月，如易科罰金，以新臺
幣壹仟元折算壹日。
扣案之第二級毒品安非他命壹小包（毛重零點肆公克）併同難以
析離之塑膠外包裝袋沒收銷燬之。
    事　實
一、乙○○前因施用第二級毒品因案件，經觀察、勒戒後，因認
    無繼續施用毒品之傾向，經法院裁定令入戒治處所強制戒治
    後，於民國（下同）95年8月4日停止戒治出所，嗣於95年11
    月1日期滿執行完畢，由臺灣基隆方法院檢察署檢察官於95
    年8月2日，以95年度戒毒偵字第21號為不起訴處分確定。復
    因施用第二級毒品安非他命案件，經本署檢察官聲請簡易判
    決處刑，本院於96年7月27日，以96年度基簡字第835號判決
    判處有期徒刑3月。詎其仍不知悔改戒除毒癮，基於施用第
    二級毒品安非他命之犯意，於95年8月15日某時許，臺北縣
    瑞芳鎮○○路77號住處，將安非他命放入鋁箔紙加熱吸食方
    式，非法施用第二級毒品安非他命1次。於同年月16日18 時
    20分許，在基隆市○○區○○街18號前為警盤檢，並當場於
    其口袋內扣得安非他命1小包（毛重0.4公克），警方於同日
    19時50分採集尿液送驗，結果有安非他命毒品陽性反應，因
    而查知上情。
二、案經基隆市警察局第一分局報告臺灣基隆地方法院檢察署檢
    察官偵查起訴。
    理　由
一、程序事項
(一)、查刑事訴訟法第284條之1：「除簡式審判程序、簡易程序及
    第三百七十六條第一款、第二款所列之罪之案件外，第一審
    應行合議審判。」業，本案起訴罪名，核與刑事訴訟法第37
    6條第1款之規定相符，是其當有首開規定之適用，即其法院
    組織應為獨任審判。
(二)、查本件被告乙○○所犯者非為死刑、無期徒刑、最輕本刑為
    3年以上有期徒刑之罪或高等法院管轄第一審案件，其於準
    備程序進行中，先就被訴事實為有罪之陳述時，經告知其簡
    式審判程序之旨，並聽取公訴人、被告之意見後，本院業已
    依刑事訴訟法第273條之1第1項之1規定，裁定以簡式判程序
    進行本案之審理。
二、認定事實所依據之證據：
(一)、被告之白自：
　　被告於警詢及本院準備程序及審理中自白其於前述時、地施
  　用第二級毒品安非他命1次之犯行事實，其任意性自白核與
    下列事證相符，應堪採為證據。
(二)、尿液檢驗結果：
    96年8月24日臺灣尖端先進生技醫藥股份有限公司濫用藥物
    檢驗報告1紙（附於偵查卷96年度偵字第4445號第24頁），
    結果呈甲基安非他命、安非他命陽性反應。
(三)、扣案白色結晶物1小包（毛重0.4公克）經鑑定結果：呈安非
    他命反應，此有基隆市警察局第一分局查獲涉嫌毒品危害防
    制條例毒品初步鑑驗報告單（見同上偵查卷第10頁），結果
    呈安他命反應。
(四)、臺灣高等法院被告全國前案紀錄表附卷可參，足認被告確有
    如事實欄所載之強制戒治情形。
三、論罪及科刑理由：
(一)、按安非他命係毒品危害防制條例第2條第2項第2款所定之第
    二級毒品。又犯毒品危害防制條例第10條施用毒品之罪者，
    檢察官應聲請法院裁定，令被告入勒戒處所觀察、勒戒，經
    觀察、勒戒後，無繼續施用毒品之傾向者，應即釋放，並由
    檢察官為不起訴處分，有繼續施用毒品之傾向者，則由檢察
    官先聲請法院裁定令入戒治處所施以強制戒治，俟強制戒治
    期滿，再行釋放，並由檢察官為不起訴處分；而依前開規定
    觀察勒戒或強制戒治執行完畢釋放後，5年內再犯施用毒品
    之罪者，檢察官應依法追訴，毒品危害防制條例第20條第1
    項、第2項、第23條第2項分別定有明文。
(二)、核被告於強制戒治執行完畢釋放後，5年以內再犯施用第二
    級毒品安非他命之行為，係犯毒品危害防制條例第10條第2
    項之施用第二級毒品罪。被告持有第二級毒品安非他命之低
    度行為，應為施用毒品之高度行為所吸收，不另論罪。
(三)、爰審酌安非他命類藥物濫行施用將導致大腦病變及精神變態
    ，係足以危害個人健康及社會安全之管制藥物，被告曾因施
    用毒品案件，經過觀察、勒戒、強制戒治及判處徒刑，猶不
    知戒除濫行施用毒品惡習而續為施用毒品，顯見毒癮非輕，
    兼及其犯罪之自我麻醉動機、手段、所生自我戕害結果、犯
    罪後坦承犯行之態度等一切情狀，量處如主文所示之刑，並
    諭知易科罰金之折算標準。
(四)、扣案之白色結晶物1小包（毛重0.4公克），含有第二級毒品
    安非他命成分，有基隆市警察局第一分局查獲涉嫌毒品危害
    防制條例毒品初步鑑驗報告單在卷可按，併同難以析離之塑
    膠包裝袋均為查獲之毒品（蓋無論以何種方式分離包裝袋與
    其內裝之毒品，包裝袋內均會有極微量毒品殘留，故上述包
    裝袋應整體視為查獲毒品，一併依前揭規定宣告沒收銷燬之
    ，參見最高法院95年度臺上字第3739號、第7354號判決），
    應依毒品危害防制條例第18條第1項前段之規定，宣告沒收
    銷燬之。
(五)、又犯罪在96年4月24日以前，且所犯復非「中華民國九十六
    年罪犯減刑條例第三條第一項所列各罪且經宣告死刑、無期
    徒刑或逾有期徒刑一年六月之刑」者，方得適用中華民國九
    十六年罪犯減刑條例第二條第一項第三款減其刑期或金額二
    分之一。茲本案被告犯罪時間既在96年8月15日（施用第二
    級毒品），則其當與旨揭減刑要件不符，自無該條例之適用
    ，併此敘明。
四、據上論斷，應依刑事訴訟法第273條之1第1項、第284條之1
    、第310條之2、第454條、第299條第1項前段，毒品危害防
    制條例第10條第2項、第18條第1項、第23條第2項，刑法第
    11條、刑法第41條第1項前段，判決如主文。
本案經檢察官甲○○到庭執行職務
中　　華　　民　　國　　96　　年　　10　　月　　31　　日
                  刑事第二庭法  官  陳伯厚
以上正本證明與原本無異。
如不服本判決應於收受本判決後10日內向本院提出上訴書狀，其
未敘述上訴理由者，並得於提起上訴後10日內向本院補提理由書
狀（均須按他造當事人之人數附繕本）「切勿逕送上級法院」。
中　　華　　民　　國　　96　　年　　11　　月　　1 　　日
                            書記官  黃士元
附錄論罪法條：
毒品危害防制條例第10條
施用第一級毒品者，處 6 月以上 5 年以下有期徒刑。
施用第二級毒品者，處 3 年以下有期徒刑。
